Minutes et répertoires du notaire Jean BERRUYER, 14 avril 1713 - 20 juillet 1743 (étude XIX)
Archives nationales
- Minutes de Jean BERRUYER, 1713 - 20 juillet 1743; MC/ET/XIX/608 - MC/ET/XIX/723
  - Minutes. 1719, septembre - octobre, septembre - octobre 1719; MC/ET/XIX/629
    - Pacur (Gilbert) entrepreneur de bâtiments rue de Bièvre § transport et déclaration - même date, 11 octobre 1719; MC/ET/XIX/629
      déclaration; Pacur, Gilbert
    - Béranger (sieur) maître peintre au Pont au Change § procuration, 12 octobre 1719; MC/ET/XIX/629
      procuration
    - Décharge et déclaration deux actes à même date) concernant Jean Beausire, architecte maître général des bâtiments du roi, demeurant rue des Lions., 14 octobre 1719; MC/ET/XIX/629
      décharge; déclaration; Lions (rue des); Beausire, Jean (1651-1743); architecte; maçon
    - Mariage entre Nicolas LOUBLIE, maître à danser, quai des Célestins, fils de Nicolas LOUBLIE, maître à danser, et de Marie-Thérèse GUILLARD, et Marie Anne PLAT, maîtresse couturière., 15 octobre 1719; MC/ET/XIX/629
      contrat de mariage; Célestins (quai des); Loublié, Nicolas; Loublié, Nicolas (fils); Guillard, Marie-Thérèse; Plat, Marie Anne; enseignant; danseur; tailleur d'habits
    - Constitution au profit de la mère de Michel Benard, sculpteur du roi, demeurant en l'hôtel des Gobelins., 17 octobre 1719; MC/ET/XIX/629
      constitution de rente; Gobelins (hôtel des); Benard, Michel; sculpteur
  - Minutes. 1719, novembre - décembre, novembre - décembre 1719; MC/ET/XIX/630
    - Quennette (Jean Baptiste) maçon rue de la Mortellerie § transport, 6 novembre 1719; MC/ET/XIX/630
      Quennette, Jean Baptiste
    - Ferret (Augustin), maître peintre, rue du Monceau § Don mutuel, 11 novembre 1719; MC/ET/XIX/630
      donation; Ferret, Augustin
    - Heurtault (Etienne) marchand joaillier rue des Arcis § Conventions portant décharge, 15 novembre 1719; MC/ET/XIX/630
    - Quingret (Antoine) doreur rue Geoffroy l'Asnier § Mariage de .., 19 novembre 1719; MC/ET/XIX/630
      contrat de mariage; Quingret, Antoine
    - Drouart (Pierre), maître peintre, [de l'Académie de Saint-Luc], à Paris § Mariage du beau frère de .., 19 novembre 1719; MC/ET/XIX/630
      contrat de mariage; Drouart, Pierre
    - Varenne (Claude) architecte, maître maçon; quai des Ormes § Mainlevée, 21 novembre 1719; MC/ET/XIX/630
    - Gillot (Louis Denis) émailleur rue d'Arnetal § Mainlevée, 21 novembre 1719; MC/ET/XIX/630
      Gillot, Louis Denis
    - Vitrolles (Antoine) maître horloger rue de Saint-Antoine § procuration déposée, 22 novembre 1719; MC/ET/XIX/630
      procuration; Vitrolles, Antoine
    - Lance (Anthoine) serrurier à Mennecy § Certificat déposé et Tutelle déposée - même date, 27 novembre 1719; MC/ET/XIX/630
      Lance, Anthoine
    - Duval (Roch), maître peintre, rue Pastourelle § Constitution de rente viagère, 14 décembre 1719; MC/ET/XIX/630
      constitution de rente; Duval, Roch
    - Duval (Toussaint), maître peintre, à Paris § Constitution de rente viagère à la veuve de .., 14 décembre 1719; MC/ET/XIX/630
      constitution de rente; Duval, Toussaint
    - Delage (François) entrepreneur de bâtiments et maître maçon rue de Montmorency § Vente de maison, 21 décembre 1719; MC/ET/XIX/630
      acte de vente; Delage, François
    - Duval (Charles) Maître maçon Vieille rue du Temple § quittance (réparations), 26 décembre 1719; MC/ET/XIX/630
      quittance; Duval, Charles
    - Corsa (Denis) architecte, maçon et entrepreneur de bâtiments rue Geoffroy Langevin § Certificat aux décès de .., 30 décembre 1719; MC/ET/XIX/630
      Corsa, Denis
  - Minutes. 1720, janvier - février, janvier - février 1720; MC/ET/XIX/631
    - Vente de maisons et jardins pour lesquels Jean-Baptiste Loir, architecte juré expert à Paris a fait des visites et expertises jointes., 7 février 1719; MC/ET/XIX/631
    - Daboville (Nicolas) Sculpteur sur le Pont au Change § Mariage de la fille de .., 3 janvier 1720; MC/ET/XIX/631
      contrat de mariage; Daboville, Nicolas
    - Vadoret (Edme Etienne) Serrurier grande rue du fg. Saint-Jacques du Haut Pas § Mariage de .., 7 janvier 1720; MC/ET/XIX/631
      contrat de mariage; Vadoret, Edme Etienne
    - Constitution par la veuve de Louis Henri Hérault, peintre du roi, demeurant à Paris., 10 janvier 1720; MC/ET/XIX/631
      constitution de rente; Hérault, Louis Henri; peintre
    - Mirel (Jacques), menuisier des bâtiments du roi, à Marly § Certificat aux dires de .., 10 janvier 1720; MC/ET/XIX/631
    - Gillot (Louis Denis) maître émailleur rue d'Arnetal § decharge, 18 janvier 1720; MC/ET/XIX/631
    - Maillard (Claude) tapissier à Nîmes § quittance de capitation, 20 janvier 1720; MC/ET/XIX/631
      quittance; Maillard, Claude
    - Breteuil (Charles) marchand tapissier rue des Rosiers § Transport de bail, 27 janvier 1720; MC/ET/XIX/631
      bail; Breteuil, Charles
    - Breteuil (Léonard) marchand tapissier rue du Temple § transport de bail par la veuve de .., 27 janvier 1720; MC/ET/XIX/631
      bail; Breteuil, Léonard
    - Varenne (Claude) architecte et maître maçon; quai des Ormes § déclaration et Vente de place, 1er février 1720; MC/ET/XIX/631
    - Décharge concernant Jean Beausire, architecte maître général des bâtiments du roi, demeurant rue des Lions., 3 février 1720; MC/ET/XIX/631
      décharge; Lions (rue des); Beausire, Jean (1651-1743); architecte; maçon
    - Girard (Jean Baptiste) maître menuisier rue Notre Dame des Victoires § obligation, 16 février 1720; MC/ET/XIX/631
      obligation; Girard, Jean Baptiste
    - Fosse (François) maître menuisier ébéniste rue de Charonne § apprentissage, 22 février 1720; MC/ET/XIX/631
      contrat d'apprentissage; Fosse, François
    - menuisier ébéniste (apprentissage) § Contrat pour 6 ans, entre Adrien Moreau, âgé de 22 ans, et François Fosse maître menuisier ébéniste, Ce dernier accepte ledit Moreau pour son Apprenti. Logé, couché, blanchi, il recevra chaque jour de son maître 5 sols pour sa nourriture. S.d.d., 22 février 1720; MC/ET/XIX/631
      contrat d'apprentissage
    - Quennette (Jean Baptiste) maçon rue de la Mortellerie § quittance, 23 février 1720; MC/ET/XIX/631
      quittance; Quennette, Jean Baptiste
    - relieur (apprentissage) § Contrat pour 5 ans, entre Sébastien Fagot, majeur, et Dominique d'Artois, maître relieur. S. Fagot se met en apprentissage chez D'Artois. Logé, nourri, blanchi. S.d.d., 26 février 1720; MC/ET/XIX/631
    - D'Artois (Dominique) maître relieur rue des Sept Voies § apprentissage, 26 février 1720; MC/ET/XIX/631
      contrat d'apprentissage; D'Artois, Dominique
  - Minutes. 1720, mars, mars 1720; MC/ET/XIX/632
    - Varenne (Claude) architecte maître maçon; quai des Ormes § Vente de maison à .., 4 mars 1720; MC/ET/XIX/632
      acte de vente; Varenne, Claude
    - Varenne (Claude) architecte maître maçon; quai des Ormes § obligation, 5 mars 1720; MC/ET/XIX/632
    - Quittance concernant Guillaume Hoffement, sculpteur des bâtiments du roi, demeurant rue Saint-Denis., 6 mars 1720; MC/ET/XIX/632
      quittance; Saint-Denis (rue); Hoffemont, Guillaume; sculpteur
    - Labriere (Jean) marchand et maître tapissier rue Jacob § Vente, 7 mars 1720; MC/ET/XIX/632
      acte de vente; Labriere, Jean
    - Dourdilly (François), maître peintre sculpteur, rue Sainte-Marie Egyptienne § Abstention de succession, 8 mars 1720; MC/ET/XIX/632
      renonciation; notoriété; Dourdilly, François
    - Auger (Pierre) maître menuisier rue de Charonne § Mariage de -, 10 mars 1720; MC/ET/XIX/632
      contrat de mariage; Auger, Pierre
    - Dujardin (Charles), marchand orfèvre, rue Saint-Victor § Autorisation, 10 mars 1720; MC/ET/XIX/632
      accord; Dujardin, Charles
    - Aleaume (Antoine) dit Tonnerre maître doreur rue Saint-Antoine § Délaissement, 13 mars 1720; MC/ET/XIX/632
      Aleaume, Antoine
    - Lenoble (François) tailleur de pierres rue de la Mortellerie § décharge, 23 mars 1720; MC/ET/XIX/632
      Lenoble, François
    - Feréol (Antoine) tapissier, valet de chambre du Roi et de la duchesse de Bourgogne § Avis de parents des enfants mineurs de .., 23 mars 1720; MC/ET/XIX/632
      Feréol, Antoine
    - Certificat aux dires de Charles Simonneau, graveur ordinaire du cabinet du roi, demeurant rue de Bièvre., 25 mars 1720; MC/ET/XIX/632
      notoriété; Bièvre (rue de); Simoneau, Charles; graveur
  - Minutes. 1720, avril, avril 1720; MC/ET/XIX/633
    - Breteuil (Charles) maître tapissier rue des Rosiers (à cause de sa femme) § Inventaire, 5 avril 1720; MC/ET/XIX/633
    - Duliège (André) menuisier aux Carrières de Charenton § Certificat aux dires de .., 10 avril 1720; MC/ET/XIX/633
      Duliège, André
    - Gourdin Delorme (Pierre), marchand orfèvre joaillier, place Dauphine § Certificat aux dires de .., 12 avril 1720; MC/ET/XIX/633
      certificat; Gourdin Delorme, Pierre
  - Minutes. 1720, mai, mai 1720; MC/ET/XIX/634
    - Simonnet (Gilbert) tailleur de pierres rue Geoffroy l'Asnier § Mariage de .., 21 mai 1720; MC/ET/XIX/634
      contrat de mariage; Simonnet, Gilbert
    - Couvreur (Jean), marchand orfèvre, à Paris § Mariage de la fille de feu .., 27 mai 1720; MC/ET/XIX/634
      contrat de mariage; Couvreur, Jean
    - Guelain (Jean) architecte des bâtiments à Villiers - Cotterets § transaction, 28 mai 1720; MC/ET/XIX/634
      accord; Guelain, Jean
    - Latare (Hugues) Sculpteur à Senlis § Transaction, 28 mai 1720; MC/ET/XIX/634
      accord; Latare, Hugues
  - Minutes. 1720, juin, juin 1720; MC/ET/XIX/635
    - Thierry (Sieur) marchand tapissier au Pont-Marie Cité § Constitution, 3 juin 1720; MC/ET/XIX/635
    - Varenne (Claude) [architecte], maître maçon, entrepreneur de bâtiments; Quai des Ormes § bail par .., 13 juin 1720; MC/ET/XIX/635
    - Mariage du fils de Vincent de Gouy, maître sculpteur, demeurant rue de la Verrerie., 18 juin 1720; MC/ET/XIX/635
      contrat de mariage; Verrerie (rue de la); Gouy, Vincent de; sculpteur
    - Pottier (Pierre), modèle de l'Académie royale de Peinture et Sculpture, quai des Ormes § Vente de bateaux, 23 juin 1720; MC/ET/XIX/635
      acte de vente; Pottier, Pierre
    - Prin (Rémi), menuisier à Dormans en Champagne § Mariage du fils de feu .., 30 juin 1720; MC/ET/XIX/635
      contrat de mariage; Prin, Rémi
  - Minutes. 1720, juillet, juillet 1720; MC/ET/XIX/636
    - Sauvage (François), maître menuisier, rue de la Tisseranderie § Quittance de rachat, 8 juillet 1720; MC/ET/XIX/636
      quittance; Sauvage, François
    - Dujardin (Charles), marchand orfèvre, rue Planche Mibray § Consentement, 8 juillet 1720; MC/ET/XIX/636
      ratification; Dujardin, Charles
    - Varenne (Claude) architecte et maître maçon; quai des Ormes § bail, 13 juillet 1720; MC/ET/XIX/636
    - Sageot (Nicolas) marchand ébéniste grande rue du fg. Saint Antoine § Quittance, 20 juillet 1720; MC/ET/XIX/636
      quittance; Sageot, Nicolas
    - Dujardin (Charles), marchand orfèvre, rue Planche Mibray § Quittance, 22 juillet 1720; MC/ET/XIX/636
      quittance; Dujardin, Charles
    - La Pierre (Léonard) maçon à Paris § réduction de la rente de la veuve de .., 23 juillet 1720; MC/ET/XIX/636
      La Pierre, Léonard
    - Brageux (Jean Baptiste) maître serrurier rue Patourelle § bail à .., 23 juillet 1720; MC/ET/XIX/636
      bail; Brageux, Jean Baptiste
    - Collot (Pierre) menuisier à Troyes § réduction de rente, 23 juillet 1720; MC/ET/XIX/636
      Collot, Pierre
    - Réduction de rente concernant Jean Beausire, architecte maître général des bâtiments du roi, demeurant rue des Lions., 27 juillet 1720; MC/ET/XIX/636
      Lions (rue des); Beausire, Jean (1651-1743); architecte; maçon
    - Artus (Charles) marchand tabletier rue des Arcis § réduction de rente, 30 juillet 1720; MC/ET/XIX/636
      Artus, Charles
  - Minutes. 1720, août - septembre, août - septembre 1720; MC/ET/XIX/637
    - Depeyre (Denis Jean) marchand et maître tapissier rue Saintonge § bail à .., 1er août 1720; MC/ET/XIX/637
      bail; Depeyre, Denis Jean
    - Moraines (Charles) maître tourneur ancien de la rue aux Ours communauté § quittance, 9 août 1720; MC/ET/XIX/637
      quittance; Moraines, Charles
    - Leriche (Pierre) marchand joaillier à Paris § Mariage de la fille de feu .., 25 août 1720; MC/ET/XIX/637
      contrat de mariage; Leriche, Pierre
    - Sageot (Nicolas) maître ébéniste grande rue de fg. Saint-Antoine § Quittance, 26 août 1720; MC/ET/XIX/637
    - Deux quittances des échevins à Jean Beausire, architecte maître général des bâtiments du roi, demeurant rue des Lions., 14 septembre 1720; MC/ET/XIX/637
      quittance; Lions (rue des); Beausire, Jean (1651-1743); architecte; maçon
    - Quittance des échevins de la ville à la veuve de Louis Henri Hérault, peintre du roi, demeurant à Paris., 14 septembre 1720; MC/ET/XIX/637
      quittance; Hérault, Louis Henri; peintre
    - Dubosc (Martin) marchand tapissier à Rouen § quittance, 18 septembre 1720; MC/ET/XIX/637
    - Bidault (Jean) maître maçon rue de Charonne § devis et marché (réparations), 22 septembre 1720; MC/ET/XIX/637
      devis; marché; Bidault, Jean
  - Minutes. 1720, octobre - décembre, octobre - décembre 1720; MC/ET/XIX/638
    - Inventaire après décès de Claude Devaux, ciseleur et maître fondeur, demeurant grande rue du Faubourg Saint-Antoine, comprenant une liste de modèles de sculpture., 4 octobre 1720; MC/ET/XIX/638
      inventaire après décès; Faubourg-Saint-Antoine (rue du); Devaux, Claude; décorateur; fondeur
    - Devaux (Claude) ciseleur grande rue du fg. Saint-Antoine § Inventaire après le décès de .., 4 octobre 1720; MC/ET/XIX/638
      inventaire; Devaux, Claude
    - Lamy (François) architecte et maître maçon rue Pierre Sarrasin § Transaction, 16 octobre 1720; MC/ET/XIX/638
      accord; Lamy, François
    - Collié (Nicolas) maître doreur et argenteur rue Saint-Martin § obligation, 24 octobre 1720; MC/ET/XIX/638
      obligation; Collié, Nicolas
    - Savouret (Pierre) architecte à Paris § bail par la veuve de .., 26 octobre 1720; MC/ET/XIX/638
      bail; Savouret, Pierre
    - Julliot (Claude) marchand joaillier rue de Guénégaud § bail, 28 octobre 1720; MC/ET/XIX/638
      bail; Julliot, Claude
    - Mandron (Simon) marchand tapissier rue Vieille du Temple § Quittance (Vente de meubles), 30 octobre 1720; MC/ET/XIX/638
      acte de vente; quittance; Mandron, Simon
    - Bidault (Jean) maître maçon rue de Charonne § quittance, 5 novembre 1720; MC/ET/XIX/638
      quittance; Bidault, Jean
    - Ponsar (François) maître maçon rue des Prêtres § Comparution, 7 novembre 1720; MC/ET/XIX/638
      Ponsar, François
    - Henry (Barthélemy) ébéniste rue de la Mortellerie § désistement, 8 novembre 1720; MC/ET/XIX/638
      Henry, Barthélemy
    - Chantereau (Annet) menuisier à Paris § Consentement, 18 novembre 1720; MC/ET/XIX/638
      Chantereau, Annet
    - Ledru (Jean) maître tourneur Cimetière Saint-Jean § Inventaire après le décès de .., 18 novembre 1720; MC/ET/XIX/638
  - Minutes. 1721, janvier - mars, janvier - mars 1721; MC/ET/XIX/639
    - DEBULLES (Pierre François) Maçon Rue Jean Beausire § Délégation .., 13 janvier 1720; MC/ET/XIX/639
      Debulles, Pierre François
    - Delafosse (Paul), marchand orfèvre joaillier, quai de l'Horloge § Quittance .., 16 janvier 1721; MC/ET/XIX/639
      quittance; Delafosse, Paul
    - VARENNE (Claude) Architecte et maître maçon; Quai des Ormes § obligation par .., 17 janvier 1721; MC/ET/XIX/639
    - Fremin (Jean), marchand orfèvre joaillier, quai des Orfèvres § Bail d'une maison par .., 21 janvier 1721; MC/ET/XIX/639
      bail; Fremin, Jean
    - VARENNE (Claude) architecte maître maçon § Procuration donné à .., 11 février 1721; MC/ET/XIX/639
    - Devis et marché des ouvrages de maçonnerie pour achever la construction d'une maison sise rue Tiron avec plan et quittance du 6 mars 1623 joints., 15 février 1721; MC/ET/XIX/639
      devis; marché; Tiron (rue)
    - VARENNE (Claude) Architecte maître maçon § Marche et devis de maçonnerie passé par pour la construction d'une maison rue TIRON; PLAN, 15 février 1721; MC/ET/XIX/639
    - PRUDHOMME (Jean) entrepreneur de bâtiments Rue de la Mortellerie § Quittance .., 2 mars 1721; MC/ET/XIX/639
      quittance; Prudhomme, Jean
    - Ratification et résiliation de bail concernant Thomas Renaudin, sculpteur ordinaire du roi directeur de son académie, demeurant rue Saint-Thomas-du-Louvre., 7 mars 1721; MC/ET/XIX/639
      ratification; renonciation; Saint-Thomas-du-Louvre (rue); Renaudin, Thomas; sculpteur
    - Constitution de rente au profit de la femme de Vincent Lesueur, graveur., 31 mars 1721; MC/ET/XIX/639
      constitution de rente; Lesueur, Vincent; graveur
    - SORIN (Pierre), Peintre § Constitution de rente par la femme de .., 31 mars 1721; MC/ET/XIX/639
      constitution de rente; Sorin, Pierre
  - Minutes. 1721, avril - juin, avril - juin 1721; MC/ET/XIX/640
    - Tremelle (Pierre) maître fondeur; rue Jean Beausire § Mariage du fils de .., 3 avril 1721; MC/ET/XIX/640
      contrat de mariage; Tremelle, Pierre
    - Tremelle (Pierre Denis) maître fondeur; rue Jean Beausire § Mariage de .., 3 avril 1721; MC/ET/XIX/640
      contrat de mariage; Tremelle, Pierre Denis
    - Ratification concernant la veuve de Thomas Renaudin, sculpteur ordinaire du roi et recteur de son académie., 14 avril 1721; MC/ET/XIX/640
      ratification; Renaudin, Thomas; directeur d'établissement d'enseignement; sculpteur
    - Savary (Nicolas) maître doreur au Cimetière Saint-Jean en Grève § Mariage du fils de .., 16 avril 1721; MC/ET/XIX/640
      contrat de mariage; Savary, Nicolas
    - Cabot (Claude François) dessinateur des jardins du Roi à Paris ami du marié § Mariage; (signature de -), 19 avril 1721; MC/ET/XIX/640
      contrat de mariage; Cabot, Claude François
    - Duchoisel (Nicolas) maître potier d'étain rue Mouffetard § Constitution, 8 mai 1721; MC/ET/XIX/640
      constitution de rente; Duchoisel, Nicolas
    - Lherot (Louis Charles) entrepreneur de bâtiments rue Saint-Antoine § Mariage de .., 11 mai 1721; MC/ET/XIX/640
      contrat de mariage; Lherot, Louis Charles
    - Savonnet (Pierre) entrepreneur de bâtiments quai des Ormes § procuration déposée, 16 mai 1721; MC/ET/XIX/640
      procuration; Savonnet, Pierre
    - Barbier (Jean) maître doreur, juré de sa communauté rue de la Verrerie § Mariage de .., 21 mai 1721; MC/ET/XIX/640
      contrat de mariage; Barbier, Jean
    - Renard (Louis), marchand orfèvre joaillier, place Dauphine § Don mutuel, 11 juin 1721; MC/ET/XIX/640
      donation; Renard, Louis
    - Chenet (Baltasard) maître tapissier rue Geoffroy l'Asnier § Conventions, 14 juin 1721; MC/ET/XIX/640
      Chenet, Baltasard
    - Gaillard (Silvain) maître tapissier rue de Saint Antoine § bail à .., 25 juin 1721; MC/ET/XIX/640
      bail; Gaillard, Silvain
  - Minutes. 1721, juillet - août, juillet - août 1721; MC/ET/XIX/641
    - Mathelain (Jean), maître menuisier, rue Aumaire § Inventaire après le décès de .., 28 juillet 1721; MC/ET/XIX/641
      inventaire après décès; Mathelain, Jean
    - Michel (Jacques) maître horloger rue Bourg Tibourg § apprentissage, 2 août 1721; MC/ET/XIX/641
      contrat d'apprentissage; Michel, Jacques
    - horloger (apprentissage) § Contrat pour 6 ans, entre Edme Le Noble, marchand de vins, et Jacques Michel, maître horloger, au profit de Nicolas Edme Le Noble, âgé de 7 ans, fils d'Edme. Logé, nourri, blanchi. S.d.d., 2 août 1721; MC/ET/XIX/641
    - Procuration par François Beausire à son père Jean Beausire, architecte du roi et de son académie, demeurant rue des Lions., 9 août 1721; MC/ET/XIX/641
      procuration; Lions (rue des); Beausire, François; Beausire, Jean (1651-1743); architecte; architecte
    - Gervais (Nicolas) Marchand tapissier grande rue du fg. Saint-Antoine § transport, 9 août 1721; MC/ET/XIX/641
      Gervais, Nicolas
    - Vente de place au faubourg Saint-Germain, au coin des rues de Grenelle et de Bourgogne, avec un plan joint., 11 août 1721; MC/ET/XIX/641
      acte de vente; Bourgogne (rue de); Grenelle (rue de); Saint-Germain (faubourg)
    - Carron (Nicolas) marchand tapissier rue du Cygne § quittance, 11 août 1721; MC/ET/XIX/641
      quittance; Carron, Nicolas
    - Dusable (Pierre) entrepreneur de bâtiments rue des Ecouffes § Vente de place, 11 août 1721; MC/ET/XIX/641
      acte de vente; Dusable, Pierre
    - Martinot (Henri) horloger, valet de Chambre du Roi aux Galeries du Louvre § quittance, 12 août 1721; MC/ET/XIX/641
      quittance; Martinot, Henri
    - Mathelin (Jean), maître menuisier, rue Aumaire § Renonciation de la veuve de .. et Comparution - 24 juillet 1721, 12 août 1721; MC/ET/XIX/641
      renonciation; comparution; Mattelain, Jean
    - Derond (Charles) maître horloger au Pourtour Saint-Gervais § Quittance, 13 août 1721; MC/ET/XIX/641
      quittance; Derond, Charles
    - Lequin (Jacques), marchand orfèvre, rue de la Mortellerie § Bail, 14 août 1721; MC/ET/XIX/641
      bail; Lequin, Jacques
    - Bochot (François) marchand tapissier à Paris § quittance de la veuve de .., 21 août 1721; MC/ET/XIX/641
      quittance; Bochot, François
    - Delaunay (André) marchand tapissier rue Culture Sainte Catherine § Vente de meubles, 28 août 1721; MC/ET/XIX/641
      acte de vente; Delaunay, André
  - Minutes. 1721, septembre - décembre, septembre - décembre 1721; MC/ET/XIX/642
    - Déclaration concernant Jean Beausire, architecte maître général des bâtiments du roi, demeurant rue des Lions., 14 septembre 1721; MC/ET/XIX/642
      déclaration; Lions (rue des); Beausire, Jean (1651-1743); architecte; maçon
    - Bienassé (Jean) maître serrurier rue Saint-Louis, Ile Notre Dame § déclaration, 14 septembre 1721; MC/ET/XIX/642
      déclaration; Bienassé, Jean
    - Bidault (Jean) maître maçon rue de Charonne § Marché, 14 septembre 1721; MC/ET/XIX/642
      marché; Bidault, Jean
    - Desgrois (François) marchand tapissier rue de la Perle § acte de notoriété eux dires de .., 22 septembre 1721; MC/ET/XIX/642
      Desgrois, François
    - Pavie (Pierre) marchand tapissier à Paris § Acte de notoriété du décès de la veuve de .., 22 septembre 1721; MC/ET/XIX/642
      Pavie, Pierre
    - Orfèvre (alloué) § Contrat pour 4 ans, entre Charles Proselle, maître orfèvre, et Nicolas Crocher, maître orfèvre, au profit de Nicolas Proselle, âgé de 16 ans, fils de Charles. Nourri, logé; sera blanchi par son père s.d.d., 5 octobre 1721; MC/ET/XIX/642
    - Proselle (Charles), maître orfèvre, rue de la Verrerie § Alloué, 5 octobre 1721; MC/ET/XIX/642
      contrat de travail; Proselle, Charles
    - Quittance de rachat de Antoine Joseph Ponset à Jean Beausire, architecte maître général des bâtiments du roi, demeurant rue des Lions., 24 octobre 1721; MC/ET/XIX/642
      quittance; Lions (rue des); Beausire, Jean (1651-1743); Ponset, Antoine Joseph; architecte; maçon
    - Constitution de rente à Jean-Baptiste Baizé par Jean Beausire, architecte maître général des bâtiments du roi, demeurant rue des Lions., 24 octobre 1721; MC/ET/XIX/642
      constitution de rente; Lions (rue des); Baizé, Jean-Baptiste; Beausire, Jean (1651-1743); architecte; maçon
    - Delafosse (Paul), marchand orfèvre joaillier, quai des Morfondus § Quittance rapportée, 28 octobre 1721; MC/ET/XIX/642
    - Lechevallier (Gilles) maître maçon rue des Singes § quittance, 29 octobre 1721; MC/ET/XIX/642
      quittance; Lechevallier, Gilles
    - Bidon (Nicolas) maître menuisier au Pont aux Choux § quittance, 29 octobre 1721; MC/ET/XIX/642
      quittance; Bidon, Nicolas
    - Renonciation concernant Charles Dussin, peintre de l'académie royale, demeurant rue Sainte-Marguerite, et une autre renonciation signée du même Dussin à la date du 16 décembre 1721., 21 novembre 1721; MC/ET/XIX/642
      renonciation; Sainte-Marguerite (rue); Dussin, Charles; peintre
    - Dumay (Nicolas) tapissier du Roi de Sicile à Turin § décharge de pièces, 2 décembre 1721; MC/ET/XIX/642
      Dumay, Nicolas